臺灣高等法院刑事判決
111年度上訴字第1769號
上  訴  人  
即  被  告  林念安


            曾志偉


前二人共同
選任辯護人  葉慶人律師
            楊偉毓律師
            林祐增律師
上  訴  人  
即  被  告  林建燁


選任辯護人  林明信律師
上列上訴人因違反毒品危害防制條例案件，不服臺灣臺北地方法
院110年度訴字第369號，中華民國111年2月17日第一審判決（起
訴案號：臺灣臺北地方檢察署109年度偵字第13662、13663、136
64、15377、19392、19584號），提起上訴，本院判決如下：
    主  文
原判決關於甲○○與丙○○犯罪所得共同沒收暨乙○○罪刑部分均撤銷
。
丙○○犯罪所得新臺幣壹萬玖仟元沒收，於全部或一部不能沒收時
，追徵其價額。
乙○○共同販賣第二級毒品，處有期徒刑壹年拾月。
其他上訴駁回。
    事  實
一、丙○○與林念安係夫妻，均明知俗稱搖頭丸之MDMA係毒品危害防
    制條例第2條第2項第2款所列第二級毒品，愷他命係同條項第
    3款所列第三級毒品，不得非法販賣，竟意圖營利，共同基
    於販賣第二級毒品MDMA、第三級毒品愷他命之犯意聯絡，於
    民國109年2月20日晚上10時24分許，由甲○○持丙○○所有如附
    表三編號1所示手機（下稱丙○○手機）操作通訊軟體微信，
    以帳號暱稱「志」與顏彙蘋約定毒品交易事宜，並利用附表
    三編號2所示電子磅秤秤量愷他命重量。嗣於109年2月21日下
    午5時許，丙○○與甲○○駕乘車牌號碼000-0000號自用小客車
    （下稱丙○○汽車）至臺北市萬華區西門町某處，將第二級毒
    品MDMA5顆及第三級毒品愷他命5公克販售予顏彙蘋，並當場
    收取價金新臺幣（下同）1萬元。
二、丙○○與林念安均明知俗稱超級搖頭丸之PMMA為毒品危害防制條
    例第2條第2項第2款所列第二級毒品，2-氟-去氯愷他命（起
    訴書誤逕載為愷他命）係同條項第3款所列第三級毒品，不
    得非法販賣，竟意圖營利，共同基於販賣第二級毒品PMMA、
    第三級毒品2-氟-去氯愷他命之犯意聯絡，於109年2月22日某
    時，以前揭聯絡方式與顏彙蘋預約交易含有第二級毒品PMMA
    之咖啡包及第三級毒品2-氟-去氯愷他命。顏彙蘋遂於109年
    2月23日晚上10時2分許，將買毒價金1萬元與另欠款4,000元
    一併匯入林念安向第一商業銀行股份有限公司潮州分行申辦之
    帳號00000000000000帳戶（下稱甲○○帳戶）。丙○○與林念安則
    於109年2月25日某時，以丙○○手機撥打乙○○持用如附表三編
    號3所示手機（下稱乙○○手機），商請亦明知PMMA、2-氟-去
    氯愷他命分別為不得非法販賣之第二級、第三級毒品的林建
    燁，以1,000元為報酬協助送貨。乙○○便與丙○○與林念安共同
    基於販賣第二級、第三級毒品之犯意聯絡，駕駛車牌號碼060
    3-ZR號自用小客車（下稱乙○○汽車），將含第二級毒品PMMA
    成分、印有洋酒「約翰走路」標示之毒品咖啡包10包（下稱
    約翰走路咖啡包）及第三級毒品2-氟-去氯愷他命3公克送至
    臺北市○○區○○街0段00號前，於109年2月25日上午11時12分交
    付顏彙蘋。顏彙蘋與友人張紹喆在臺北市○○區○○街0段00號5
    樓507室（下稱案發現場）住處混用上開毒品後，顏彙蘋因施
    用多重藥物及PMMA過量後，引發中毒性休克死亡。嗣警據報
    前往處理，在案發現場扣得顏彙蘋、張紹喆施用剩餘之含有
    第二級毒品PMMA成分之約翰走路咖啡包5包、第三級毒品2-
    氟-去氯愷他命1袋，及如附表三編號4所示顏彙蘋、張紹喆
    施用後的約翰走路咖啡包空袋5個（無證據證明仍有第二級
    毒品PMMA殘留）等物，而循線查獲。並在丙○○與林念安住處扣
    得如附表三編號1所示用以聯繫販毒事宜之丙○○手機、編號2
    所示供販賣本案前開毒品之電子磅秤1具、如附表四所示預
    備供販賣毒品所用之分裝夾鍊袋184個等物。另在乙○○住處
    扣得附表三編號3所示用以聯繫販毒事宜之乙○○手機。
三、案經臺北市政府警察局萬華分局報告臺灣臺北地方檢察署檢
    察官偵查起訴。
    理  由
壹、程序部分：
一、審理範圍：　　
　　按上訴得對於判決之一部為之。對於判決之一部上訴者，其
    有關係之部分，視為亦已上訴。但有關係之部分為無罪、免
    訴或不受理者，不在此限，刑事訴訟法第348條第1項、第2
    項定有明文。且該條第2項所稱「無罪、免訴或不受理者」
    ，不以在主文內諭知者為限，即第一審判決就有關係之部分
    於理由內說明不另為無罪、免訴或不受理之諭知者，亦屬之
    ，此觀前開條文修正理由即明。本件被告丙○○、甲○○被訴違
    反毒品危害防制條例案件，經原審為有罪之判決，而就被告
    丙○○、甲○○於事實欄一被訴涉犯販賣「標示惡魔毒品咖啡包
    2包」之犯行，認不能證明被告丙○○、甲○○犯罪，於理由中
    說明不另為無罪之諭知。本案被告丙○○、甲○○就原審判決有
    罪部分提起上訴，依首揭法條規定，上開不另為無罪諭知部
    分，不在上訴範圍，先予指明。
二、證據能力之說明：
    本件認定事實所引用之卷內所有人證、文書證據暨物證，並
    無證據證明係公務員違背法定程序所取得，檢察官、被告3
    人及其辯護人於本院審理時迄至言詞辯論終結時止，對證據
    能力一節亦均未提出異議，故均得引為本案證據。
貳、實體方面
一、認定事實所憑之證據及理由：
  ㈠上開事實，業據被告丙○○、林念安、乙○○於警詢、偵訊、原審
    及本院審理中均坦承不諱，核與證人張紹喆於警詢時之證述
    內容相符（相驗卷第22～27、151～153頁），並有甲○○帳戶申
    請人資料、存摺及交易明細（偵字第13662號卷第105～108、
    179頁）、顏彙蘋與被告丙○○及甲○○間之微信對話紀錄擷圖
    （偵字第13662號卷第109～159頁）、乙○○汽車於109年2月25
    日之行車軌跡道路監視器畫面擷圖（偵字第15377號卷第185
    ～201頁）在卷可稽。復有如附表一、二、三、四所示之物扣
    案可證。再附表一、二所示之物經送交通部民用航空局航空
    醫務中心鑑定，認定：⒈附表一所示之約翰走路咖啡包5包，
    其內橘色粉末含第二級毒品PMMA成分（總淨重29.8660公克
    ，驗餘淨重29.6222公克）。⒉附表二所示之白色結晶，含有
    2-氟-去氯愷他命成分（淨重0.5770公克，驗餘淨重0.5763
    公克），有該中心109年2月27日航藥鑑字第0000000號毒品
    鑑定書足考（相驗卷第163頁），足證扣案如附表一、二所
    示之物確含第二級、第三級毒品成分。
  ㈡按我國法令對販賣毒品者臨以嚴刑，惟毒品仍無法禁絕，其
    原因實乃販賣毒品有利潤可圖，故販賣毒品者，如非為利潤
    ，必不冒此重刑之險，是以有償販賣毒品者，除非另有反證
    證明其出於非圖利之意思而為，概皆可認其係出於營利之意
    而為（最高法院93年度台上字第1651號、87年度台上字第31
    64號判決意旨參照）。而毒品並無公定之價格，不論任何包
    裝，均可任意分裝增減分量，而每次買賣之價量，亦可能隨
    時依雙方間之關係深淺、資力、需求量及對行情之認知、來
    源是否充裕、查緝是否嚴緊，及購買者被查獲時供述購買對
    象之可能性風險之評估等而異其標準，非可一概而論，惟販
    賣者從價差或量差中牟利方式雖異，但其意圖營利之非法販
    賣行為則同一。查被告丙○○、甲○○於本院審理時均供承事實
    欄一、二販賣毒品予顏彙蘋，各賺2千元等語（本院卷第97
    、98頁）。又被告丙○○於偵查中則稱：有給予被告乙○○約1,
    000元之報酬等語（偵字第13663號卷第233頁），而被告乙○○於偵查時則供稱：丙○○會在其跑完幾趟後才結算等語（偵
    字第13664號卷第216頁背面），足認被告3人均具有販賣營
    利之意圖，堪以認定。
  ㈢綜上，本案事證已臻明確，是被告丙○○、甲○○、乙○○上揭犯
    行，均堪予認定，應依法論科。
二、論罪：
　㈠新舊法比較：
　⒈按行為後法律有變更者，適用行為時之法律。但行為後之法
    律有利於行為人者，適用最有利於行為人之法律，刑法第2
    條第1項定有明文。此一規定係規範行為後法律變更所生新
    舊法律比較適用之準據法。而比較時應就罪刑有關之共犯、
    未遂犯、想像競合犯、牽連犯、連續犯、結合犯，以及累犯
    加重、自首減輕暨其他法定加減原因（如身分加減）與加減
    例等一切情形，綜其全部罪刑之結果而為比較，最高法院96
    年度台上字第7542號判決可資參照。
　⒉被告行為後，毒品危害防制條例第4條於109年1月15日修正公
    布，同年7月15日施行，茲比較如下：
　⑴毒品危害防制條例第4條第2項、第3項，分別由「製造、運輸
    、販賣第二級毒品者，處無期徒刑或七年以上有期徒刑，得
    併科新臺幣一千萬元以下罰金。」、「製造、運輸、販賣第
    三級毒品者，處七年以上有期徒刑，得併科新臺幣七百萬元
    以下罰金。」修正為「製造、運輸、販賣第二級毒品者，處
    無期徒刑或十年以上有期徒刑，得併科新臺幣一千五百萬元
    以下罰金。」、「製造、運輸、販賣第三級毒品者，處七年
    以上有期徒刑，得併科新臺幣一千萬元以下罰金。」自以修
    正前之規定有利於被告，依刑法第2條第1項前段規定，應適
    用修正前之毒品危害防制條例（下逕稱修正前毒品危害防制
    條例）。
　⑵修正前毒品危害防制條例第17條第2項規定：「犯第4條至第8
    條之罪於偵查及審判中均自白者，減輕其刑。」修正後則規
    定：「犯第4條至第8條之罪於偵查及歷次審判中均自白者，
    減輕其刑。」修正後就被告自白犯罪減輕其刑之適用，變更
    為「於偵查及歷次審判中均自白」，要件更為嚴苛，經比較
    新舊法規定，以修正前毒品危害防制條例第17條第2項規定
    較有利於被告。　
　⒊綜合比較之結果，以被告行為時之修正前毒品危害防制條例
    之規定，較為有利被告，自應均適用修正前毒品危害防制條
    例第4條第2項、第3項、第17條第2項之規定。　
　㈡按MDMA、PMMA均係毒品危害防制條例第2條第2項第2款所列之
    第二級毒品，愷他命、2-氟-去氯愷他命均係毒品危害防制
    條例第2條第2項第3款所列之第三級毒品，俱不得非法販賣
    。核被告丙○○、甲○○就事實欄一所為，均係犯修正前毒品危
    害防制條例第4條第2項、第3項之販賣第二級、第三級毒品
    罪；被告丙○○、甲○○、乙○○就事實欄二所為，均係犯修正前
    毒品危害防制條例第4條第2項、第3項之販賣第二級、第三
    級毒品罪。被告等持有所販賣之第二級毒品犯行，為販賣行
    為所吸收，不另論罪。
　㈢被告丙○○、甲○○就事實欄一、被告三人就事實欄二有犯意聯
    絡、行為分擔，應分別論以共同正犯。
　㈣事實欄一部分，被告丙○○、甲○○以一行為觸犯販賣第二級、
    第三級毒品罪；事實欄二部分，被告三人亦以一行為觸犯販
    賣第二級、第三級毒品罪，各應依刑法第55條規定，從一重
    之販賣第二級毒品罪處斷。
　㈤被告丙○○、甲○○所犯二次販賣第二級毒品罪，犯意各別、行
    為互殊，應分論併罰。
　㈥被告三人於偵查、審理均自白犯罪，爰均依修正前毒品危害
    防制條例第17條第2項規定減輕其刑。
　㈦按犯罪之情狀顯可憫恕，認科以最低度刑仍嫌過重者，得酌
    量減輕其刑，刑法第59條定有明文。而刑法第59條之酌量減
    輕其刑，必於犯罪之情狀，在客觀上足以引起一般同情，認
    為即予宣告法定最低度刑期猶嫌過重者，始有其適用（最高
    法院51年台上字第899號判例、105年度台上字第1608號判決
    意旨參照）。經查：
　⒈被告乙○○販賣第二級、第三級毒品犯行，固戕害他人身心健
    康，助長毒品氾濫，原不宜輕縱，惟其於本案僅係為被告丙○○、甲○○跑腿販賣第二級、第三級毒品一次，獲利僅1,000
    元，相較被告丙○○、甲○○之犯罪情狀、角色分工實屬輕微。
    再被告乙○○自陳當時為水電工人及冷凍食品送貨員，於本案
    發生時，除已育有一女外，其配偶亦已懷孕（嗣於109年5月
    下旬分娩），有戶籍謄本在卷可參（原審卷第195、275頁）
    ，其因經濟上之壓力方鋌而走險，本院考慮上情，認縱依毒
    品危害防制條例第17條第2項規定減輕其刑後科以最低度刑
    ，依社會一般觀念及法律情感仍嫌過重，其犯罪之情狀尚堪
    憫恕，爰依刑法第59條規定酌減其刑，並遞減輕之。
　⒉至於被告丙○○、甲○○部分，渠等經依毒品危害防制條例第17
    條第2項規定減輕其刑後，刑度相較原本之法定刑，已有所
    減輕。又被告丙○○、甲○○雖有二名未成年子女需扶養，惟渠
    等行為時為成年人，對於販賣第二級、第三級毒品行為之違
    法性及對社會之危害性當有認識，竟仍為牟一己私利，共同
    販賣第二級、第三級毒品。且被告丙○○於本院審理中供稱：
    從事販賣毒品已好幾年等語（本院卷第98～99頁）。至於被
    告甲○○部分，被告丙○○於本院審理中雖稱：大部分是自己做
    ，本案第一件甲○○只是陪同，第二件是在回南部的途中，甲○○幫忙回訊息而已等語（本院卷第99頁）。惟被告甲○○於警
    詢時坦承：109年2月21日12時48分有將自己之語音訊息、內
    容為「喝的現在沒有了要明天、現在沒有啊只有煙、喝的都
    要明天」發送給顏彙蘋。另所販賣毒品之來源，係自109年1
    月開始，被告丙○○開車載伊去臺北市○○○路000號合益金銀大
    樓拿的，大約10幾次等語（偵字第13662號卷第24～27頁）；
    被告丙○○、甲○○於偵查中皆稱：我們一起販賣毒品，賣的是
    毒品咖啡包、愷他命，甲○○都跟丙○○一起，丙○○有買賣甲○○
    都知道，也會一起交易毒品等語（偵字第13662號卷第226頁
    、偵字第13663號卷第226頁），足證被告丙○○、甲○○販賣毒
    品係共同、經常為之，且顯非偶然失慮下所為，被告丙○○上
    開於本院中所述，應係迴護其妻之語，難以採信。再本案被
    告丙○○、甲○○販賣毒品之金額均達萬元，可見被告丙○○、甲○○上開行為之不法內涵並非輕微，無何足以引起一般人同情
    之客觀情狀，而確有應予憫恕之處，要無情輕法重之情，自
    無刑法第59條酌減其刑規定適用之餘地。渠等請求依刑法第
    59條規定減輕其刑，難認有據。
三、駁回上訴之理由（關於被告丙○○、甲○○罪刑宣告與被告3人
    沒收部分【被告丙○○、甲○○犯罪所得部分除外】）：
　  原審認被告丙○○、甲○○就事實欄所示之共同犯毒品危害防制
    條例第4條第2項販賣第二級毒品罪，事證明確，適用修正前
    毒品危害防制條例第4條第2項、第3項、第17條第2項、第18
    條第1項前段、第19條第1項，刑法第2條第1項前段、第11條
    、第28條、第55條、第51條第5款、第38條第1項、第38條第
    2項前段、第38條之1第1項前段、第3項等規定，審酌被告丙○○、甲○○等犯罪動機、目的、本案販賣毒品數量、扣案毒品
    數量、分擔之犯行內容、犯罪所得、素行、生活狀況、被告
    丙○○、甲○○犯後態度等一切情狀，分別就被告丙○○量處有期
    徒刑3年10月、4年；被告甲○○量處有期徒刑3年8月、3年10
    月，暨就被告丙○○、甲○○分別定其應執行刑4年3月、4年。
    並就被告3人沒收部分，說明：㈠扣案如附表一所示含第二級
    毒品PMMA之約翰走路咖啡包5包內含物，應依毒品危害防制
    條例第18條第1項前段規定，不問屬於犯人與否，沒收銷燬
    之。㈡扣案如附表二所示之物，含第三級毒品成分係違禁物
    ，且為被告等販賣之標的，應依刑法第38條第1項規定，不
    問屬於行為人與否，沒收之。㈢⒈如附表三編號1所示丙○○手
    機與如附表三編號3所示乙○○手機，為供渠等聯絡販毒事宜
    所用。⒉如附表三編號2所示電子磅秤，為供被告丙○○秤量毒
    品重量以遂將本逐利販賣毒品所用。⒊如附表三編號4所示約
    翰走路咖啡包空包裝袋、附表三編號5所示約翰走路咖啡包
    包裝袋、附表三編號6所示夾鍊袋，各為包裝含第二級、第
    三級毒品成分之物而供被告等販賣毒品所用之物，均應依毒
    品危害防制條例第19條第1項規定，不問屬於犯罪行為人與
    否，沒收之。㈣如附表四所示夾鍊袋184個，為被告丙○○預備
    供販賣毒品所用之物，且為其所有，依刑法第38條第2項前
    段規定沒收。㈤被告乙○○本案犯罪所得1千元，應按刑法第38
    條之1第1項前段、第3項規定沒收，於全部或一部不能沒收
    時，追徵其價額（原判決主文第3項記載：「犯罪所得新臺
    幣壹仟元沒收，於全部或一部不能沒收時，『共同』追徵其價
    額」，「共同」2字應係誤繕，惟不影響此部分之認定，爰
    更正指明，並予維持）。經核原判決此部分之認事用法，並
    無違誤，量刑及沒收之諭知亦無過重或不當。被告丙○○、甲○○上訴請求依刑法第59條規定酌減其刑，均不可採，業如前
    述，應予駁回。又緩刑之宣告，依刑法第74條第1項規定，
    以「受2年以下有期徒刑、拘役或罰金之宣告」為前提，本
    案被告甲○○既經定應執行刑有期徒刑4年，不符緩刑宣告之
    法定要件，其請求為緩刑之宣告，自難准許，附此敘明。
四、撤銷原判決之理由（關於被告丙○○、甲○○犯罪所得沒收部分
    ，暨被告乙○○罪刑部分均撤銷）：
　  原審就被告丙○○、甲○○犯罪所得部分予以宣告沒收，暨被告
    乙○○罪刑部分，予以論罪科刑，固非無見。惟查：
　㈠就原審關於被告丙○○、甲○○諭知犯罪所得共同沒收部分：
  ⒈按現行刑法之沒收，係刑罰及保安處分以外之法律效果，具
    有獨立性，而非從刑。又因沒收具備獨立性，得由檢察官另
    聲請法院為單獨沒收之宣告（刑法第40條第3項、刑事訴訟
    法第259條之1、第455條之34至37參照），因而在訴訟程序
    ，沒收得與罪刑區分，非從屬於主刑。本件檢察官以原判決
    適用法律錯誤提起上訴，雖經本院予以駁回，然就宣告沒收
    犯罪所得部分，本於沒收之獨立性，本院自得單獨就犯罪所
    得沒收部分予以撤銷，另為適當之諭知，合先敘明（最高法
    院106年度台上字第2183號判決意旨參照）。
　⒉按犯罪所得，屬於犯罪行為人者，沒收之。但有特別規定者
    ，依其規定。前2項之沒收，於全部或一部不能沒收或不宜
    執行沒收時，追徵其價額，刑法第38條之1第1項、第3項定
    有明文。又共同正犯之犯罪所得，沒收或追徵，應就各人所
    分得之數額分別為之，所謂各人「所分得」，係指各人「對
    犯罪所得有事實上之處分權限」，法院應視具體個案之實際
    情形而為認定：倘若共同正犯各成員內部間，對於不法利得
    分配明確時，應依各人實際分配所得宣告沒收。本案事實欄
    一、二所示各次販賣毒品之交易金額，均為被告丙○○取得花
    用，業據被告丙○○及甲○○供述在卷（本院卷第97頁），足見
    犯罪所得之金額，除第二次交易有予以被告乙○○1,000元之
    報酬外，餘均為被告丙○○所獲得，被告甲○○未獲得朋分，則
    原判決就被告丙○○、甲○○所為2次販賣毒品之犯罪所得，諭
    知共同沒收，於全部或一部不能沒收時，共同追徵其價額，
    於法未合，應由本院予以撤銷改判。
　⒊被告丙○○、甲○○販賣毒品2次予顏彙蘋，各獲得10,000元，除
    第二次有給予被告乙○○1,000元報酬外，餘由被告丙○○取得
    ，業據前述，應依刑法第38條之1第1項前段、第3項規定，
    對被告丙○○宣告沒收，於全部或一部不能沒收或不宜執行沒
    收時，追徵其價額。　　
　㈡就原審關於被告乙○○罪刑部分：　
　⒈被告乙○○共同販賣第二級毒品，僅是為被告丙○○一次跑腿，
    獲利微薄，對社會之危害尚非甚鉅，惡性顯然有別，依其犯
    罪情狀，堪可憫恕，而有情輕法重之情形，已如前述，原審
    未斟酌適用刑法第59條規定酌減其刑，有罪刑不相當之虞，
    容有未洽，應由本院予以撤銷改判。
　⒉爰以行為人之責任為基礎，審酌被告乙○○明知第二級、第三
    級毒品具成癮性且對人體有害，竟無視禁令，即意圖營利而
    為本案販賣第二級、第三級毒品犯行，助長毒品氾濫，所為
    危害社會秩序，惟本案其僅係為被告丙○○、甲○○跑腿販賣第
    二級、第三級毒品一次，獲利僅1,000元。並衡酌其犯罪動
    機、目的，一度於警詢中矢口否認，但之後均已自白犯行，
    暨自陳大學肄業之智識程度、已婚，並育有2女之生活狀況
    等一切情狀，量處如主文第3項所示之刑。
　⒊至被告乙○○請求宣告緩刑，並願給付60萬元之公益捐及提供2
    40小時之義務勞務云云。惟衡酌本案犯罪情節，被告乙○○販
    賣第二、三級毒品，促使毒品流通及擴散，且販賣毒品對於
    施用者之身心健康、社會治安危害程度非輕，足見其法治觀
    念薄弱。是本院認非施以相當刑事處遇，難收抑制、預防犯
    罪之效，有執行刑罰以資警惕之必要，並無暫不執行為適當
    之情形，而不宜宣告緩刑。　
據上論斷，應依刑事訴訟法第368條、第369條第1項前段、第364
條、第299條第1項前段，判決如主文。
本案經檢察官陳思荔提起公訴，檢察官吳慧蘭到庭執行職務。
中　　華　　民　　國　　111 　年　　7 　　月　　20　　日
                  刑事第七庭    審判長法　官  孫惠琳
                                      法　官  連雅婷
                                      法　官  張育彰
以上正本證明與原本無異。
如不服本判決，應於收受送達後20日內向本院提出上訴書狀，其
未敘述上訴之理由者並得於提起上訴後20日內向本院補提理由書
（均須按他造當事人之人數附繕本）「切勿逕送上級法院」。
                                      書記官  蔡麗春
中　　華　　民　　國　　111 　年　　7 　　月　　20　　日

附錄：本案論罪科刑法條全文　　　　　　　　　　　　　　　
修正前毒品危害防制條例第4條
製造、運輸、販賣第一級毒品者，處死刑或無期徒刑；處無期徒
刑者，得併科新臺幣2千萬元以下罰金。
製造、運輸、販賣第二級毒品者，處無期徒刑或7年以上有期徒
刑，得併科新臺幣1千萬元以下罰金。
製造、運輸、販賣第三級毒品者，處7年以上有期徒刑，得併科
新臺幣7百萬元以下罰金。
製造、運輸、販賣第四級毒品者，處5年以上12年以下有期徒刑
，得併科新臺幣3百萬元以下罰金。
製造、運輸、販賣專供製造或施用毒品之器具者，處1年以上7年
以下有期徒刑，得併科新臺幣1百萬元以下罰金。
前五項之未遂犯罰之。
附表一：
  內含第二級毒品PMMA成分之橘色粉末，外包裝有約翰走路圖樣
  之黑色咖啡包5包（總淨重29.8660公克，驗餘淨重29.6222公
  克）。
　
附表二：
  含有2-氟-去氯愷他命成分之白色結晶（淨重0.5770公克，驗
  餘淨重0.5763公克）。
　
附表三：
  ⒈白色iphone8手機1支（含0000000000號SIM卡1張）IMEI：000
    000000000000號。丙○○所有。
  ⒉電子磅秤1具。
  ⒊iphone11 Pro手機1支（含0000000000號SIM卡1張）IMEI：00
    0000000000000號。乙○○所有。
  ⒋約翰走路咖啡包空袋5個。
　⒌包裝附表一所示第二級毒品PMMA之約翰走路咖啡包包裝袋5個
    。
　⒍包裝附表二所示第三級毒品2-氟-去氯愷他命之夾鍊袋1個。
　　
附表四：
  丙○○所有之夾鍊袋184個。